臺灣雲林地方法院民事小額判決
110年度虎小字第178號
原      告  富邦產物保險股份有限公司

法定代理人  羅建明  
訴訟代理人  魏至平  


被      告  廖健佑  

上列當事人間請求損害賠償事件，本院於中華民國110年7月16日
言詞辯論終結，判決如下：
    主  文
被告應給付原告新臺幣捌仟陸佰肆拾伍元，及自民國一百一十年
五月二十一日起至清償日止，按週年利率百分之五計算之利息。
原告其餘之訴駁回。
訴訟費用新臺幣壹仟元由被告負擔。
本判決原告勝訴部分得假執行。
    理由要領
一、本件原告主張為所承保之車牌號碼000-0000號自用小客車（
    下稱系爭車輛）支出修復費用共計新臺幣（下同）20,254元
    （含工資及塗裝6,200元、零件14,054元），並提出估價單
    、電子發票證明聯為證，而系爭車輛係民國104年7月出廠（
    未載日，以15日為出廠基準日），有行照影本附卷可查，依
    行政院所頒固定資產耐用年數表及固定資產折舊率之規定，
    【非運輸業用客車、貨車】之耐用年數為5年，依定率遞減
    法每年折舊1000分之369，另依營利事業所得稅查核準則第9
    5條第6項規定「固定資產提列折舊採用定率遞減法者，以1
    年為計算單位，其使用期間未滿1年者，按實際使用之月數
    相當於全年之比例計算之，不滿1月者，以1月計」，系爭車
    輛迄至108年5月11日車禍發生時，已使用3年10月（未滿1月
    ，以1月計），則零件扣除折舊後之修復費用為2,445元（詳
    如附表之計算式），加計非屬零件不予計算折舊之工資及塗
    裝6,200元，系爭車輛修復費用應為8,645元（計算式：2,44
    5元＋6,200元＝8,645元）。則原告請求被告給付系爭車輛修
    復費用，在8,645元之範圍內為有理由，應予准許；逾此範
    圍之請求，則無理由，應予駁回。
二、本件兩造各為一部勝訴、一部敗訴，因原告確有提起本件訴
    訟必要，且起訴後應徵之裁判費至少為1,000元（民事訴訟
    法第77條之13規定參照），是本院依民事訴訟法第436條之1
    9第1項、第79條規定，確定訴訟費用額為1,000元（即原告
    第一審所繳之裁判費），酌量情形由被告全部負擔。
中　　華　　民　　國　　110 　年　　7 　　月　　30　　日
                  虎尾簡易庭  法  官　黃麗文

以上正本證明與原本無異。
如不服本判決，應於送達後20日內，以判決違背法令為理由，向
本院虎尾簡易庭提出上訴狀並表明上訴理由（上訴理由應記載原
判決所違背之法令及其具體內容、依訴訟資料可認為原判決有違
背法令之具體事實）。如於本判決宣示後送達前提起上訴者，應
於判決送達後20日內補提上訴理由書（須附繕本）。如委任律師
提起上訴者，應一併繳納上訴審裁判費。
中　　華　　民　　國　　110 　年　　7 　　月　　30　　日
                              書記官 曾鈺仁
附表
折舊時間           金額
第1年折舊值        14,054×0.369=5,186
第1年折舊後價值    14,054-5,186=8,868
第2年折舊值        8,868×0.369=3,272
第2年折舊後價值    8,868-3,272=5,596
第3年折舊值        5,596×0.369=2,065
第3年折舊後價值    5,596-2,065=3,531
第4年折舊值        3,531×0.369×(10/12)=1,086
第4年折舊後價值    3,531-1,086=2,445